臺灣桃園地方法院行政訴訟判決　
110年度交字第179號
原      告  金曉融  

被      告  桃園市政府交通事件裁決處
                        設桃園市○○區○○路00號7~8樓
代  表  人  張丞邦      住同上
訴訟代理人  黃一鳴律師  送達處所：同上
上列當事人間交通裁決事件，原告不服被告民國110年5月10日桃
交裁罰字第58-AG0000000號裁決，提起行政訴訟，本院判決如下
：
    主  文
原告之訴駁回。
訴訟費用新臺幣參佰元由原告負擔。
    事實及理由
一、本件係原告不服被告所為道路交通管理處罰條例（下稱道交
    處罰條例）第8條之裁決而提起撤銷訴訟，依行政訴訟法第2
    37條之1，應適用交通裁決事件訴訟程序，本院並依同法第2
    37條之7規定，爰不經言詞辯論，逕為裁判。
二、事實概要：
　　原告駕駛車牌000-0000號自用小客車(下稱系爭車輛)，於民
    國109年11月24日12時7分許，行經臺北市內湖區成功路2段2
    50巷口（下稱系爭路口）時，因「駕車行經有燈光號誌管制
    之交岔路口闖紅燈」之違規行為，為臺北市政府警察局內湖
    分局交通分隊(下稱舉發機關)員警逕行舉發並填製第AG0000
    000號舉發通知單，嗣原告提出陳述，經舉發機關查復後仍
    認違規事實明確，被告乃依道交處罰條例第53條第1項規定
    ，以110年5月10日桃交裁罰字第58-AG0000000號裁決書(下
    稱原處分)裁處原告罰鍰新臺幣(下同)2,700元，並記違規點
    數3點。原告不服，提起本件行政訴訟。
三、本件原告主張略以：
　㈠原告於109年11月24日12時7分許，赴五指山國軍公墓，行經
    內湖成功路2段250巷口時，看前方路口燈號為綠燈而前行時
    ，燈號轉為黃燈。依交通違規採證相片及舉發機關函載，該
    路口的號誌秒數是黃燈3.0秒、紅燈2.0秒，不過原告於110
    年3月2日再次回到系爭路口，實際查看黃燈與紅燈的秒數，
    其黃燈的秒數不足3.0秒，有時為2.6秒、2.8秒，是否需要
    校正，方能正確無誤。
　㈡另依交通警察提供的違規採證相片，1張照片的12點07分54秒
    時系爭車輛已經過了路口，另1張照片的12點07分54秒卻是
    系爭車輛正在該路口的停止線上。
　㈢聲明：請求撤銷原處分。
四、被告抗辯略以：
　㈠舉發機關110年2月9日函略以：旨揭車輛於前揭時地行經設有
    號誌管制之系爭交岔路口，未遵循紅燈號誌管制，觸發採證
    設備自動拍攝違規車輛，復經員警認證逕行舉發闖紅燈一案
    …經檢視第1張採證相片顯示，旨揭車輛係於黃燈顯示3.0秒
    後轉紅燈亮起2.0秒後，該車伸越路口停止線感應範圍觸發
    採證，至第2張受照暨設備同步錄影畫面所示(紅燈亮起3.0
    秒)，該車面對圓形紅燈時仍逕予穿越路口，非僅止於車身
    伸越停止線之靜態動作，更有伸越停止線後持續前駛至行人
    穿越道線之闖越紅燈動態行為，有同步錄影影像內容可稽，
    是本案採證相片內容足證闖紅燈之違規事實等語。
　㈡依上開函復之採證照片，照片時間12：07：54時，系爭車輛
    於路口燈光號誌已變換至紅燈，逕自超越停止線進入路口。
    其闖紅燈之違規行為甚明，被告依法裁處，應無違誤。
　㈢聲明：駁回原告之訴。
五、本院之判斷：
　㈠前揭事實概要欄所載之事實，除後列爭點外，餘為兩造所不
　  爭執，並有採證照片、舉發通知單、裁決書及其送達證書、
    舉發機關函文、舉發採證錄影光碟（光碟置本院卷證物袋內
    ）、汽車車籍查詢資料等在卷可參，足信為真實。
  ㈡依前所述，可知本件爭點為：被告認定原告於上開時、地有
　  「駕車行經有燈光號誌管制之交岔路口闖紅燈」之違規行為
    ，並做成原處分加以裁罰，究有無違誤？茲論述如下：
　⒈按汽車駕駛人，行經有燈光號誌管制之交岔路口闖紅燈者，
    處1,800元以上5,400元以下罰鍰，並記違規點數3點，道交
    處罰條例第53條第1項規定、第63條第1項第3款分別定有明
    文。
　⒉經查，原告於前揭時、地駕駛系爭車輛，行經設有號誌管制
    之系爭路口時，在燈光號誌已顯示為紅燈情況下仍持續前行
    ，因而觸發自動拍攝採證設備而拍照採證後，為舉發機關逕
    行舉發之情，業據舉發機關函覆明確，並有採證相片（本院
    卷第26至27頁）多張在卷可佐。觀諸前揭採證相片，已清楚
    顯示該路口之燈光號誌為紅燈時，系爭車輛原尚未通過停止
    線，嗣後始通過停止線並繼續前行而通過路口，是足認系爭
    車輛確有闖紅燈之違規行為。
　⒊另原告指稱：其嗣於110年3月2日返回系爭路口實際查看號誌
    黃燈與紅燈的秒數，發現黃燈的秒數不足3.0秒，有時為2.6
    秒、2.8秒，是否需要校正，方能正確無誤等情。經查，原
    告對此並未提出任何相關證據佐證，且依原告所述，其係事
    後返回系爭路口查看，並非指違規當時之情形，是上情本無
    從作為判斷本件違規事實之依據，是原告前揭空言陳詞，本
    院自難憑採。
　4.至原告質疑：本件2張採證相片，顯示系爭車輛之行車位置
    不同，然相片時間卻均為「12點07分54秒」一節，經查，依
    上開相片所載之相片編號「1/2」、「2/2」，已表明該二張
    相片係先、後拍照，亦即表示系爭車輛係於同一秒內通過停
    止線、並隨即繼續前行通過路口，以上併此敘明。　
六、綜上所述，被告所為之原處分，並無違誤。原告仍執前詞訴
    請撤銷原處分，為無理由，應予駁回。
七、本件判決基礎已明，兩造其餘陳述及訴訟資料經本院審酌後
    ，核與判決結果不生影響，爰不另一一論述。
八、本件第一審裁判費用為300元，應由原告負擔，爰確定第一
    審訴訟費用額如主文第2項所示。
據上論結，本件原告之訴為無理由，依行政訴訟法第237條之7、
第98條第1項前段、第237條之8第1項，判決如主文。
中　　華　　民　　國　　111 　年　　4 　　月　　8 　　日
                          行政訴訟庭　法　官　周玉羣
上為正本係照原本作成。
如不服本判決，應於判決送達後20日內，向本院提出上訴狀並表
明上訴理由（原判決所違背之法令及其具體內容或依訴訟資料可
認為原判決有違背法令之具體事實），其未載明上訴理由者，應
於提出上訴後20日內向本院補提理由書（上訴狀及上訴理由書均
須按他造人數附繕本，如未按期補提上訴理由書，則逕予駁回上
訴），並應繳納上訴裁判費新臺幣750元。
中　　華　　民　　國　　111 　年　　4 　　月　　8 　　日
                                      書記官　鄭敏如